臺灣雲林地方法院協商程序宣示判決筆錄
公　訴　人　臺灣雲林地方法院檢察署檢察官
被　　　告　鄭惟心
指定辯護人　本院公設辯護人許俊雄
上列被告因違反毒品危害防制條例案件，經檢察官提起公訴（10
0 年度毒偵字第457 號），並聲請法院改依協商程序而為判決，
本院認為適當，同意由受命法官獨任進行協商判決程序，於中華
民國100 年6 月15日下午3 時10分在本院第一法庭宣示判決，以
代判決書，出席職員如下：
　　法　官　鍾世芬
　　書記官　王雪招
　　通　譯　沈維鎮
法官起立朗讀判決主文、犯罪事實要旨、處罰條文並告知上訴限
制、期間及提出上訴狀之法院，且諭知記載其內容：
一、主文：
    鄭惟心施用第二級毒品，累犯，處有期徒刑肆月；又施用第
    一級毒品，累犯，處有期徒刑拾月，扣案之第一級毒品海洛
    因貳包（含包裝袋，驗餘淨重共計零點捌伍公克）沒收銷燬
    ，注射針筒支及橡皮管壹條，均沒收。應執行有期徒刑壹
    年，扣案之第一級毒品海洛因貳包（含包裝袋，驗餘淨重共
    計零點捌伍公克）沒收銷燬，注射針筒支及橡皮管壹條，
    均沒收。
二、犯罪事實要旨：
    鄭惟心前於88年間，因施用第一、二級毒品案件，經本院以
    88年度毒聲字第960 號裁定送觀察、勒戒後，認有繼續施用
    毒品傾向，復經本院以88年度毒聲字第1093號裁定令入戒治
    處所施以強制戒治，嗣經停止戒治及撤銷停止戒治，於90年
    2 月26日執行完畢釋放出所，並經臺灣雲林地方法院檢察署
    （下稱雲林地檢署）檢察官以90年戒毒偵字第44號為不起訴
    處分確定；又於92年間，因竊盜案件，經本院以92年度易字
    第248 號判處有期徒刑4 月確定；再於92年間，因施用毒品
    案件，經本院以92年度毒聲字第143 號裁定令入戒治處所施
    以強制戒治，所涉刑責部分，則經本院以92年度訴字第327
    號判處有期徒刑8 月確定，嗣於92年9 月8 日停止戒治處分
    （強制戒治處分因毒品危害防制條例之修正而於93年1 月9
    日經檢察官指揮免予繼續執行），並於同日轉監執行前開有
    期徒刑4 月（竊盜部分），於93年1 月7 日執行完畢，嗣前
    開2 罪並經本院以93年度聲字第116 號裁定定應執行有期徒
    刑10月確定；另於93年間，因施用毒品案件，經本院以93年
    度訴字第543 號判處有期徒刑1 年確定，復與前開應執行刑
    10月接續執行，於93年7 月27日入監執行，並於94年12月31
    日縮刑期滿執行完畢（扣除前開已執行完畢之有期徒刑4 月
    部分）；復於(一)94年間，因搶奪案件，經本院以94年度訴字
    第48號判決處有期徒刑1 年2 月，嗣經臺灣高等法院臺南分
    院以95年度上訴字第94號駁回上訴而確定；(二)95年間，因贓
    物案件，經本院斗六簡易庭以95年度六簡字第329 號判處有
    期徒刑4 月確定；(三)96年間，因施用第一、二級毒品、竊盜
    案件，經本院以95年度訴字第611 號、96年度易字第22號分
    別判處有期徒刑1 年1 月、3 月、4 月確定；(四)96年間，因
    竊盜案件，經本院以96年度易字第557 號判處有期徒刑1 年
    ，減為有期徒刑6 月確定；(五)96年間，因施用毒品案件，經
    臺灣嘉義地方法院（下稱嘉義地院）以96年度訴字第842 號
    判處有期徒刑1 年2 月、4 月，減為有期徒刑7 月、2 月，
    並定應執行有期徒刑8 月又15日確定；(六)97年間，因施用毒
    品案件，經嘉義地院以96年度訴字第885 號判處有期徒刑1
    年2 月，減為有期徒刑7 月。上開(一)(二)案件，經本院以96年
    度聲減字第405 號裁定分別減刑為有期徒刑7 月、2 月確定
    ；上開(三)案件，則經本院以96年度聲減字第1585號裁定減為
    有期徒刑6 月又15日、1 月又15日、2 月確定，並與前開(二)
    所減之刑合併定應執行有期徒刑11月確定；上開(四)(五)(六)案件
    ，另經嘉義地院以97年度聲字第1126號定應執行有期徒刑1
    年8 月確定，自95年12月27日入監接續執行上開刑期，於98
    年7 月9 日假釋出監，所餘期間付保護管束，嗣於99年1 月
    13日保護管束期滿假釋未經撤銷，以執行完畢論。詎其仍不
    知悔改，基於施用第二級毒品甲基安非他命之犯意，於100
    年3 月10下午5 時40分許，在雲林縣斗六市○○路3 之12巷
    12號101 室租屋處內，以將甲基安非他命放入玻璃球內燒烤
    煙後吸食之方式，施用第二級毒品甲基安非他命1 次；復另
    行起意，基於施用第一級毒品海洛因之犯意，於同日下午6
    時許，在同一地點，以將海洛因摻水置於針筒內注射之方式
    ，施用第一級毒品海洛因1 次。嗣於100 年3 月10日晚上11
    時30分許，因另案通緝，為警在雲林縣斗六市○○路與四維
    路口處逮捕時查獲，並扣得第一級毒品海洛因2 包（毛重共
    計1.25公克，驗餘淨重共計0.85公克）、注射針筒3 支及橡
    皮管1 條。
三、處罰條文：
    毒品危害防制條例第10條第1 項、第2 項、第18條第1 項前
    段，刑法第11條、第47條第1 項、第38條第1 項第2 款、第
    51條第5 款。
四、協商判決原則上不得上訴。但有刑事訴訟法第455 條之4 第
    1 項第1 款「於本訊問程序終結前，被告撤銷協商合意或檢
    察官撤回協商聲請者」；第2 款「被告協商之意思非出於自
    由意志者」；第4 款「被告所犯之罪非第455 條之2 第1 項
    所得以協商判決者」；第6 款「被告有其他較重之裁判上一
    罪之犯罪事實者」；第7 款「法院認應諭知免刑或免訴、不
    受理者」等情形之一，或協商判決違反同條第2 項「法院應
    於協商合意範圍內為判決；法院為協商判決所科之刑，以宣
    告緩刑或二年以下有期徒刑、拘役或罰金為限」等規定者（
    以上均簡稱但書情形），不在此限（即有但書情形，依法仍
    得上訴）。
五、本件如有上述但書情形，且不服本判決時，得自收受宣示判
    決筆錄送達之日起十日內，向本院提出上訴狀（須附繕本）
    ，上訴於第二審法院。
六、依據刑事訴訟法第455 條之9 之規定，作成本宣示判決筆錄
    ，以代判決書。
中    華    民    國   100    年    6     月    15    日
                  臺灣雲林地方法院刑事第七庭
                          書記官  王雪招
                          法  官  鍾世芬
以上正本證明與原本無異。
                          書記官  王雪招
中    華    民    國  100     年    6     月    17    日
附錄本件論罪科刑法條全文 :
毒品危害防制條例第10條
施用第一級毒品者，處 6 月以上 5 年以下有期徒刑。
施用第二級毒品者，處 3 年以下有期徒刑。